Inventaris van het archief van A. van Velsen [levensjaren 1895-1961] en enige aanverwanten, 1759-1993
Nationaal Archief, Den Haag
- Stukken per persoon geordend, 1
  - Familie Van Velsen, 1.1
    - Wilhelmina Louisa van Velsen-Metzelaar (1902-1990), 1.1.2
      - Ingekomen brieven., 1916-1978; 104-123; 14 pakken en 6 omslagen
        - Van diverse afzenders, met bijlagen. 1920, 1925-1926, 1928-1929, 1931-1932, 1934-1936, 1938-1940, 1944-1950, 1958, 1962, 1965, 1966, 1978, 122; 1 omslag
        - Van haar vriendin G.(Guusje) Schut. 1949, 1966 en z.d., 123; 1 omslag
      - Ingekomen gelukwensen bij haar verloving en huwelijk met A. van Velsen, met bijlagen., 1920-1921; 124; 1 pak
      - Album met foto's van haar, haar ouders, verwanten en kennissen., 1920-1923 en z.d.; 125; 1 deel
      - Onderhandse akten van volmacht aan haar verleend door haar echtgenoot, met praktische aanwijzingen en raadgevingen van haar echtgenoot voor haar reis vanuit Nederlands-Indië naar Europa en verdere bijlagen., 1927. 1934. 1941; 126; 1 deel en 4 stukken
      - Paspoorten, persoonsbewijs, toeristenkaart en toelatingsbewijzen in Nederlands-Indië voor haar en haar kinderen., 1927-1929, 1935, 1938-1939, 1941, 1946-1950; 127; 1 omslag
      - Album met foto's gemaakt tijdens haar verblijf met haar kinderen bij haar ouders in Nederland., 1928; 128; 1 deel
      - Ondershandse overeenkomst tussen haar en M.E. Montenberg-van der Linden inzake de huur van een huis in Hilversum, met stukken betreffende door haar verschuldigde schoolgelden voor haar kinderen., 1928-1929; 129; 5 stukken
      - Doktersrecepten voor haar en haar kinderen, met recepten voor gerechten en verdere bijlagen., 1929, 1932-1933, 1936, 1938, 1941, 1944 en z.d.; 130; 1 omslag
      - Stukken betreffende haar operatie., 1943; 131; 1 omslag
      - Ingekomen betuigingen van deelneming., 1953, 1961-1962; 132-133; 1 pak en 1 omslag
        - Bij het overlijden van haar vader C. Metzelaar. 1953, 132; 1 omslag
        - Bij het overlijden van haar echtgenoot A. van Velsen. 1961-1962, 133
      - Portretfoto van mr. J.C. Bloem op diens 70e verjaardag, gemaakt door Willem Gispen., 1957; 134; 1 stuk
      - Foto van haar begrafenis te Barchem., 1990; 135; 1 stuk
    - Jaap van Velsen (1921-1990), 1.1.3
      Zoon van A. van Velsen.
      - Ingekomen brieven., 1930-1978; 136-138; 3 omslagen
        Zie ook inv.nr. 187.
        - Van zijn grootmoeder Van Velsen-Hemsing, zijn oudtante S.H. (Fhie) Lettink-van Velsen, zijn ouders en zusters Babe en Nan. 1926, 1928-1930, 1934-1938, 1940, 1945, 1951, 1954, 1978, 136
        - Van J.(Joke) G.W. van Wulfften Palthe-Willink en haar kinderen. 1936, 1938-1939, 137
        - Van Renée (Maus) Brocchi-Potjewijd en haar dochters Spatzel en Corinna (Luli). 1938-1940, 138
      - Portretfoto's van hem, met foto's van hem met anderen., 1925, 1931, 1935, 1938, 1941-1942, 1945, 1947 en z.d.; 139; 1 omslag
      - Schoolrapporten van het Gymnasium te Hilversum, met bijlagen., 1935-1940 en z.d.; 140; 1 omslag
      - "Dagboek van onze vacantie in Bad Ischl in Oostenrijk Juli en Aug. 1938 Deel II", met bijgevoegd kasboek., 1938-1940; 141; 2 delen
    - Wilhelmina Louisa Wagner-van Velsen (geboren 1923), 1.1.4
      Dochter van A. van Velsen.
      - Knipsel houdende haar geboorte-advertentie, stukken betreffende haar schoolopleiding en ingekomen brieven van P. de Haan, S. Ramondt en van haar schoolvriendin Anna Jet van der Laan., 1923, 1935-1937, 1941; 142; 1 omslag
      - Portretfoto's van haar, met foto's van haar met anderen., 1928, 1935-1937, 1941 en z.d.; 143; 1 omslag
      - Ingekomen brieven van haar ouders, van haar zuster Leonarda (Nan) en haar broer Jaap en diens vrouw Ruth en van Hans Hirsch., 1935-1938, 1940-1941, 1952-1954, 1959, 1961, en z.d.; 144; 1 omslag
    - Leonarda Carla von Schweinichen-van Velsen (geboren 1926), 1.1.5
      - Album met foto's uit haar kindertijd, met bijlagen., 1926-1927, 1929-1931 en z.d.; 145; 1 deel
      - Portretfoto's van haar, met foto's van haar met anderen., Z.d. (ca. 1928, 1935); 146; 1 omslag
      - Ingekomen brieven, met bijlagen., 1929-1993 en z.d.; 147-148; 2 omslagen
        - Van haar ouders, haar grootouders Metzelaar, haar grootmoeder Van Velsen-Hemsing, haar broer Jaap, haar zuster en verdere familieleden. 1929, 1937-1939, 1940-1945, 1947-1954, 1957, 1960-1962, 1981, 1984-1985, 1993 en z.d., 147
        - Van derden. 1935-1936, 1938-1939, 1942-1951, 1954-1955, 1959, 1961-1963, 1990, 1993 en z.d., 148
      - Rapporten van haar lagere school in Soerabaja, met klassefoto's., 1932-1936 en z.d.; 149; 1 katern en 3 stukken
      - Poëzie-album., 1937; 150; 1 deel
      - Afleveringen van Ontspanning en Inspanning, Courant voor de Hollands-sprekende Indische Jeugd, van Opgang, Blad voor Christenjongeren in Indië en van Onze Courant, met inliggend lidmaatschapsbewijs van "Jeugdkunst", de jongerenafdeling van de Soerabajasche Kunstkring, en afleveringen van Ons Jeugdnieuws, het maandblad van deze organisatie., 1936-1938; 151; 1 band
      - Stukken betreffende haar werkzaamheden als verpleegster en haar dienstverband als meteorologisch assistente bij de Marine Vrouwen Afdeling en bij het K.N.M.I., met rondzendbrieven van haar aan oud-MARVA-collega's en documentatie over het 25- en 35-jarig bestaan van de MARVA., 1943-1946. 1948-1950, 1953, 1956, 1969, 1979; 152; 1 pak
      - Stukken betreffende haar verblijf in Groot-Brittannië., 1947-1948; 153; 1 omslag
      - Stukken betreffende haar verloving en huwelijk met Joachim von Schweinichen., 1949-1950; 154; 1 pak
    - Robert Reinout van Velsen (geboren 1932), 1.1.6
      - Portretfoto's van hem., 1934-1935 en z.d.; 155; 1 omslag
      - Ingekomen brieven van zijn ouders, zijn zuster Babe en van zijn broer Jaap en diens echtgenote Ruth., 1938, 1940, 1944-1946, 1950, 1953-1954; 156; 1 omslag
      - Ingekomen brieven van Ilse Spalding en van Phyllis en Pamela Neal Green., 1952-1954; 157; 1 omslag
    - Sophia Henrica Lettink-van Velsen (overleden 1939), 1.1.7
      Tante van A. van Velsen.
      - Stichtelijke brochure, aan haar uitgereikt bij het afleggen van haar geloofsbelijdenis, gedrukt., 1887; 158; 1 katern
      - Stukken betreffende de viering van haar zilveren bruiloft met Cornelis Lettink, met groepsfoto., 1910; 159; 1 omslag
    - Johanna Leonarda Alida van Velsen-Hemsing (1864-1957), 1.1.8
      Moeder van A. van Velsen.
      - Bewijs van haar geboorte-inschrijving, met exemplaar van het Dagblad van Zuid Holland en 'sGravenhage houdende haar geboorte-advertentie., 1864; 160; 2 stukken
      - Stukken betreffende haar huwelijk met Jacob van Velsen, met groepsfoto en programma van feestelijkheden bij een onbekende familiegebeurtenis., 1892, 1896; 161; 1 omslag
      - Ingekomen brieven van haar zoon Abraham en diens vrouw en kinderen., 1923-1924. 1929, 1934, 1937, 1939, 1957 en z.d.; 162; 1 omslag
      - Portretfoto* van haar, haar echtgenoot Jacob van Velsen, haar moeder mevrouw Hemsing-de Zwaan, haar broer Christiaan Hemsing en diens echtgenote Klazina Z. Vinke en van een nichtje Sterba, met foto van haar huis in Hilversum., 1948 en z.d.; 163; 1 omslag
  - Familie Metzelaar, 1.2
    - Ary Metzelaar (?-?), 1.2.1
      - Ingekomen bedankbrieven van Nederlandse kolonisten in Californië en van de waarnemend onderstaatssecretaris van Buitenlandse Zaken van de Republiek Transvaal voor door hem betoonde hulp en solidariteit, met bijlage., 1890, 1900; 164; 3 stukken
    - Cornelis Metzelaar (1873-1953), 1.2.2
      Schoonvader van A. van Velsen
      - Ingekomen brieven bij hem en zijn echtgenote, met bijlagen., 1890-1953; 165-171; 6 omslagen en I pak
        - Van de Hollandsche Stoombootmaatschappij, L. Becker, zijn verloofde en echtgenote W.L. Filarski, J. van den Abeele, Theod. Haakman, N.N. van Hasselt en Herman N.N., 1890, 1894-1896, 1898, 1901, 1904, 1916, 1929 en z.j., 165
        - Van leden van de Amerikaanse tak van de familie Metzelaar, 1893, 1947, 1950, 1953 en z.d., 166
        - Van prof. Jacob Hessing, 1914-1915, 1921, 1923, 1929, 1931, 1933, 1941-1942, 1944, 167
        - Van hun schoonzoon A. van Velsen, 1921-1923, 1926-1927, 1934-1940, 1942- 1943 en z.d. (1944?), 168
        - Van hun dochter W.L. van Velsen-Metzelaar, 1921-1923, 1926-1932, 1937, 1940-1944, 169; 1 pak
        - Van hun kleinzoon Jaap van Velsen, 1928, 1938, 1942-1943 en z.d., 170
        - Van hun kleindochters Willy (Babe of Beeb) en Nanny van Velsen, 1932, 1934, 1936-1937, 1941-1942 en z.d., 171
      - Beschikking van de Hoge Raad der Nederlanden houdende verlening aan hem van venia aetatis, met inschrijvingsbewijs van de Remonstrants Gereformeerde Gemeente te Amsterdam, persoonsbewijs en stukken betreffende zijn financiën., 1893-1894, 1941; 172; 1 omslag
      - Foto's van hem en zijn echtgenote met hun kleinkinderen en verdere verwanten, met foto's van hun woonhuizen., 1901, 1928, 1936, 1947, 1950 en z.d.; 173; 1 omslag
      - Album met foto's van hun dochter Wilhelmina Louise, hun schoonzoon Abraham van Velsen en hun gezin., 1922-1933 en z.d.; 174; 1 deel
      - Verjaardag Album, aantekenboekje., Z.d. (ca. 1940-1950); 175; 1 deel
    - Wilhelmina Louisa Metzelaar-Filarski (1877-1965), 1.2.3
      Schoonmoeder van A. van Velsen.
      - Bewijs van haar geboorte-inschrijving, met ingekomen felicitaties met haar verjaardag van haar dochter Willy en van haar vriendin Céline N.N., 1877, 1911-1912 en z.d.; 176; 4 stukken
      - Diploma's A en B, aan haar uitgereikt door de Vormschool voor Onderwijzeressen aan Bewaarscholen te Amsterdam, met getuigschrift., 1896-1897, 1899; 177; 3 stukken
      - Foto's van haar dochter Georgine (George), haar schoonzoon Willem Kooiman, haar zoon Kees met diens vrouw en kinderen en van haarzelf met haar zuster J.B. Heijer-mans-Filarski., 1925, 1930, 1933 en z.d.; 178; 1 omslag
- Stukken niet per persoon geordend, 2
  - Een geloovige, zyne zaligheid uitwerkende door Gods gedurige bewerkinge, in armoede des geestes, op des Heeren toezegginge van algenoegzame genade, onder een heilige roem in zwakheden zelfs, een naukeurig toezien om niet te vallen in zonden, ende een uitzien na den Heere ende zyne sterkte: vertoond in VII. predicatien ..., door Cornelius van Velsen, Prof. en Predikant, te Groningen, tweede druk. Met bijbehorende brief met bijlage van de Bibliotheek der Rijksuniversiteit Groningen aan L.C. von Schweinichen-van Velsen., 1759, 1993; 179; 1 deel en 2 stukken
  - Uitbreiding van de Schets der Geopenbaarde Godsdienstleer, manuscript door N.N. Z.d. (Ie helft 19e eeuw), 180; 1 omslag
  - Exemplaren van het Dagblad van 's Gravenhage met geboorte-advertenties van Jacob van Velsen en van een ongenoemde broer, met knipsels en een rouwbrief inzake het overlijden van eerstgenoemde., 1847, 1850, 1917; 181; 1 omslag
  - Rekest van de oud-militair en muzikant F.A. Hagemeijer aan H.M. de Koningin om zijn bijgevoegde compositie te laten drukken, opdat hij uit de verkoopopbrengsten in zijn levensonderhoud kan voorzien., 1861; 182; 1 stuk
  - Bewijs van inschrijving voor Jan Willem Filarski en diens vrouw Johanna Bastiana Vreeswijk in het register van het Burgerweeshuis te Amsterdam, overlijdensbericht van J.B. Vreeswijk, gedrukt, en genealogische aantekeningen betreffende de familie Filarski., 1873, 1923, 1945; 183; 5 stukken
  - Portretfoto's van onbekenden, met foto van een onbekend huis., 1911 en z.d.; 184; 1 omslag
  - Sinterklaasgedichten, door A. van Velsen en zijn gezinsleden aan elkaar gegeven., 1928, 1938, 1941-1945, 1951, 1954 en z.d.; 185; 1 pak
  - Kindertekeningen, schrijfoefeningen en fröbelwerkstukjes van de kinderen van A. van Velsen., 1932 en z.d.; 186; 1 omslag
  - Brieven van A. van Velsen en zijn echtgenote gericht aan hun kinderen gezamenlijk., 1934-1938, 1940; 187; 1 omslag
  - Wekelijkse brieven van A. van Velsen aan zijn kinderen verspreid in het buitenland., 1949-1961; 188; 1 omslag